Franco Miranda

Desarrollador Node.Js / React.Js / Java



Ciudadela, Buenos Aires (GBA)

portfolio-francomirandadev.vercel.app





Perfil

Soy un desarrollador Full Stack con más de 3 años de experiencia en el desarrollo de páginas web y una base sólida en Ingeniería en Informática, disfruto trabajando en proyectos desafiantes. Mi compromiso con la excelencia y la mejora constante me impulsa a buscar soluciones técnicas efectivas y eficientes. Soy una persona proactiva, autónoma, y con muchas ganas de trabajar.

Experiencia Profesional

Desarrollador Back-End

2024 - Present

Integrity Software Latin America

- Diseñé, desarrollé e implementé **API REST** utilizando tecnologías como **Java**, **Spring Boot** (Spring Web, Spring Security, OAuth 2.0), **Node.js** y **React**, asegurando un alto rendimiento y seguridad en la gestión de datos financieros en colaboración con un importante banco de EE. UU
- · Administración y optimización de entornos en la nube mediante AWS
- · Automatización de procesos entre sistemas de informáticos, aumentando la eficiencia operativa
- Implementé solicitudes asincrónicas y microservicios para optimizar la comunicación del sistema, reduciendo los tiempos de respuesta y mejorando la performance de la API en un 40% más rápidas

Desarrollador Full Stack 2024 – 2024

Freelance

- Implementación de sistemas end-to-end para **E-commerce** de venta de celulares implementando validación de cupones, generación de tickets de compra/venta, implementación de servicios de pasarela de pagos utilizando Mercado Pago o Stripe, implementación módulos de seguridad, implementación de ChatBots, mediante tecnologías como **NodeJs**, **ReactJs** y **AWS**
- Implementación de **ChatBots** a sitio web para tener un asistente mediante IA, permitiendo respuestas automáticas a consultas de clientes. Estos ChatBots ofrecen información detallada sobre productos y catálogos, mejorando la experiencia del usuario mediante tecnologías como **NodeJs** y **Gemini AI**.

Desarrollador Full Stack Ssr 2023 – 2024

DPS - Consultora de Software

- Manejo de tecnologías como **TypeScript**, **JavaScript**, **NodeJS**, **React**, **Next**, **Express**, **HTML**, **CSS** para proyectos E-commerce y Fintech, mejorando interfases de usuario, añadiendo funcionalidades de seguridad con Auth0, mejorando la performance y escalabilidad de las API Rest añadiendo load balancer, cache, pasarela de pagos, entre otras funcionalidades.
- Experiencia en desarrollo de backend utilizando **NodeJS** para la lógica del servidor mediante **Express** o **Nest** como framework, integrando funcionalidades CRUD a base de datos y APIs de terceros
- Diseño y desarrollo de estructuras de bases de datos eficiente y escalables mediante base de datos utilizando SQL, PostgreSQL, MongoDB
- Diseño e implementación de arquitecturas de **Microservicios** utilizando Kafka, Docker y Kubernetes para un despliegue ágil y una alta disponibilidad, garantizando una gestión eficaz de los recursos y una escalabilidad óptima de manera horizontal
- Implementación de AWS (Lambda, S3, CDN, EC2, RDS) para proporcionar una infraestructura escalable de manera vertical

Desarrollador Full Stack Jr

2022 - 2023

Mate - Consultora de Software

- Desarrollo y mantenimiento de aplicaciones web utilizando tecnologías como HTML, CSS, JavaScript, TypeScript, React, NodeJS, Express y MongoDB.
- Diseño y desarrollo de estructuras de bases de datos eficientes y escalables para aplicaciones web y sistemas, incluyendo la implementación de consultas **SQL**.
- Diseño de interfaces de usuario atractivas y responsivas, optimizando la experiencia del usuario y mejorando la usabilidad de los productos finales
- Resolución de problemas y depuración de errores

Educación

Ingeniería en informática

Universidad Nacional de La Matanza

2020 - Present

Proyectos

Gestión de pagos bancarios

JavaScript, Node.js, React, Next.js, Tailwind Css, PostgreSQL, Docker

- Aplicación web para registrar, visualizar, editar y eliminar pagos bancarios.
- Interfaz de usuario intuitiva y dinámica con React y Next.js
- implementación de API REST para operaciones CRUD en PostgreSQL
- Permite exportar los datos a un archivo Excel (.CSV)

Idiomas

Español Nativo Ingles B2 (Avanzado)

Habilidades

Comunicación | Trabajo en Equipo | Resolución de Problemas | Programación Orientada a Objetos (POO) | API REST | MVC | HTML5 | Css | JavaScript | TypeScript | React.js | Express.js | Node.js | Nest | Next | Python | Java | Spring Boot | MongoDB | MySQL | PostgreSQL | Jest | Docker | Kubernetes | Kafka | Git | GitHub | CI/CD | AWS | Postman | TypeORM